【裁判字號】    97,交聲,1316
【裁判日期】    970808
【裁判案由】    交管條例聲異
【裁判全文】
臺灣板橋地方法院交通事件裁定        97年度交聲字第1316號
原處分機關  交通部公路總局臺北區監理所
異  議  人
即受處分人  乙○○
送達代收人  甲○○
上列受處分人因違反道路交通管理處罰條例案件，對於交通部公
路總局臺北區監理所97年5 月1 日所為之裁決處分（處分案號：
北監自裁字裁40-C00000000號）聲明異議，本院裁定如下：
    主  文
異議駁回。
    理  由
一、聲明異議意旨略以：異議人即受處分人乙○○所有之車牌號
    碼T5-7047 號自用小客車雖於民國97年4 月9 日15時22分許
    停放在臺北縣土城市○○路98巷3 弄36號對面劃有紅色禁止
    停車之區域，惟當時上開自用小客車之前後車牌業已卸下，
    準備開往報廢場報廢處理，而移置、告發無牌車之流程，須
    會同當地里長、里幹事、環保局人員與監理站人員會勘後公
    告，俟公告後始得拖吊移置，警員與拖吊場業者擅將上開自
    用小客車移走，有違上開規定；另上開自用小客車固停放在
    劃設有紅色禁止停車標線上，但並未阻礙道路，亦不影響公
    益，交通部公路總局臺北區監理所不查，竟認異議人違規事
    實明確，予以裁處罰鍰新臺幣900 元，是異議人不服該裁處
    ，而提起本件異議。
二、按汽車駕駛人在禁止臨時停車處所停車者，處新臺幣600 元
    以上1,200 元以下罰鍰，道路交通管理處罰條例第56條第1
    項第1 款定有明文。
三、經查：
(一)本件異議人即受處分人乙○○所有之未懸掛號牌（原車牌號
    碼：T5-7047 號）之自用小客車，於97年4 月9 日15時22分
    許，停放在屬禁止臨時停車處所之臺北縣土城市○○路98巷
    3 弄36號對面，因有「在禁止臨時停車處所停車」之違規行
    為，為臺北縣政府警察局土城分局警員製單舉發等情，有臺
    北縣政府警察局北縣警交字第C00000000 號舉發違反道路交
    通管理事件通知單乙紙暨違規採證照片2 幀附卷可憑。是異
    議人所有之前開自用小客車，有於前揭時、地，在禁止臨時
    停車處所停車之違規事實，應無疑義。
(二)異議人乙○○雖辯稱：上開自用小客車之前後車牌業已卸下
    ，準備開往報廢場報廢處理，而移置、告發無牌車之流程，
    須會同當地里長、里幹事、環保局人員與監理站人員會勘後
    公告，俟公告後始得拖吊移置，警員遽為舉發，顯有不法云
    云。然按占用道路廢棄車輛由警察機關、環境保護機關派員
    現場勘查認定後，張貼通知於車體明顯處，經張貼日起七日
    仍無人清理者，由環境保護機關先行移置至指定場所存放，
    占用道路廢棄車輛認定基準及查報處理辦法第4 條定有明文
    ，另按占用道路車輛，有下列情形之一者，認定為廢棄車輛
    ：一、經所有人或其代理人以書面放棄之車輛。二、車輛髒
    污、銹蝕、破損，外觀上明顯失去原效用之車輛。三、失去
    原效用之事故車、解體車。四、其他符合經中央環境保護主
    管機關會商相關機關公告認定基準之車輛，占用道路廢棄車
    輛認定基準及查報處理辦法第2 條亦規定甚明。易言之，須
    經依占用道路廢棄車輛認定基準及查報處理辦法第2 條之規
    定認定為「廢棄車輛」，始得依該法第4 條之規定由環境保
    護機關先行移置至指定場所存放。查本件異議人所有之上開
    自小客車僅係「將要報廢處理」之自小客車，經核並非占用
    道路廢棄車輛認定基準及查報處理辦法第2 條所指之「廢棄
    車輛」，因之，異議人指稱：警員及拖吊業者之舉發及拖吊
    移置過程違法等語，實屬誤會。
四、綜上所述，本件異議人即受處分人乙○○所有之未懸掛號牌
    （原車牌號碼：T5-7047 號）之自用小客車，有於97年4 月
    9 日15時22分許，停放在屬禁止臨時停車處所之違規行為，
    既堪認定，則原處分機關即移送機關交通部公路總局臺北區
    監理所，據此並引用上開道路交通管理處罰條例第56條第1
    項第1 款，並參酌違反道路交通管理事件統一裁罰基準表之
    規定，裁處異議人罰鍰新臺幣900 元，於法並無任何違誤。
    至本件異議內容，經核並無理由，故應予以駁回。
五、據上論斷，應依道路交通案件處理辦法第19條，裁定如主文
    。
中    華    民    國    97    年    8     月    8     日
                  刑事第十七庭  法  官  鄭燕璘
以上正本證明與原本無異
如不服本裁定應於送達後5日內向本院提出抗告狀
                                書記官  陳筱惠
中    華    民    國    97    年    8     月    8     日


司法院資訊處製作；財團法人民間司法改革基金會備份。
